【裁判字號】    99,聲再,40
【裁判日期】    990303
【裁判案由】    聲請再審
【裁判全文】
臺灣高等法院臺中分院刑事裁定          99年度聲再字第40號
再審聲請人
即受判決人  甲○○
送達代收人  黃如吟  臺中市○區.
上列聲請人因妨害國幣懲治條例案件，對於本院97年度上訴字第
2793號中華民國98年3月24日第二審確定判決（起訴案號：臺灣
臺中地方法院檢察署97年度偵字第7420號)，聲請再審，本院裁
定如下：
    主    文
再審之聲請駁回。
    理    由
一、再審聲請意旨略以：再審聲請人甲○○（以下簡稱聲請人）
    因偽造貨幣條例案件經臺灣臺中地方法院以97年度訴字第25
    61號判決，處有期徒刑6年，經上訴後，經貴院以97年度上
    訴字第2793號判決駁回確定。該確定判決認定聲請人犯罪，
    係根據扣得偽鈔成品及半成品、電磁記錄、器械、原料、鋼
    板、鋼印等，且有使用聲請人所經營位在臺中縣大里市○○
    路○段379號「印得美科技企業社」之電腦設備等事實及共
    同被告江彥霖、盧黃金富於調查站、偵訊時之證述為據，認
    聲請人係犯刑法偽造貨幣罪。惟查：本案主嫌蘇慶梧當時係
    向聲請人訛稱要印製折價券，聲請人始提供器械、原料予蘇
    慶梧，聲請人根本不知道蘇慶梧、江彥霖、盧黃金富等人係
    欲製作偽鈔，故上開共同被告所言均不實在。又當時主嫌蘇
    慶梧因逃亡而無法為偵訊、調查並接受聲請人之對質詰問以
    藉此發現真實。但目前蘇嫌業已緝獲，業已由臺灣臺中地方
    法院以98年度訴字第2697號判處有期徒刑12年在案，上開案
    件審理時，蘇嫌即陳稱：甲○○不知要製作偽鈔，江彥霖及
    盧黃金富所言不實在，且當初係向甲○○稱要製作折價券等
    語，核與聲請人所述聲請人並不知情乙節相符。然因上開證
    人即蘇慶梧因於聲請人第二審判決前尚在逃亡，致不能提出
    此有利於聲請人之證據，且就該人證之本身形式觀之，毋須
    經調查程序，顯然足以動搖本件確定判決（參最高法院40年
    臺抗字第2號判例），足認聲請人應受無罪或輕於原判決所
    認罪名之判決，聲請人前因未能傳訊證人蘇慶梧到案而為對
    質、詰問，致未能主張該有利於己之情事，始被判處罪刑確
    定，爰依刑事訴訟法第420條第1項第6款聲請再審，併請調
    閱臺灣臺中地方法院98年度訴字第2697號判決全卷云云。
二、按再審之聲請，經法院認無再審理由，而以裁定駁回者，不
    得更以同一原因聲請再審，刑事訴訟法第434條第2項定有明
    文。本件聲請人就本院97年度上訴字第2793號確定判決，以
    該確定判決有蘇慶梧於他案之陳述之新證據而聲請再審，經
    本院認無再審理由，而裁定駁回其再審之聲請，有本院99年
    2月26日99年度聲再字第36號裁定1份在卷可稽。茲聲請人仍
    以同一理由聲請再審，顯已違背刑事訴訟法第434條2項之規
    定，其再審之聲請，亦非合法。
三、據上論結，應依刑事訴訟法第433條、第434條，裁定如主文
    。
中    華    民    國    99    年    3     月    3     日
            刑事第六庭    審判長法  官  李  文  雄
                                法  官  林  靜  芬
                                法  官  陳  如  玲
以上正本證明與原本無異。
如不服本裁定，得於收受送達後5日內向本院提出抗告書狀(須附
繕本)。
                                書記官  陳  信  和
中    華    民    國    99    年    3     月    3     日

司法院資訊處製作；財團法人民間司法改革基金會備份。
